【裁判字號】    95,訴,193
【裁判日期】    950622
【裁判案由】    房屋稅
【裁判全文】
臺中高等行政法院判決
                                     95年度訴字第00193號
                              .
原      告  中港金典國際酒店股份有限公司
代  表  人  甲○○
被      告  臺中市稅捐稽徵處
代  表  人  乙○○
訴訟代理人  丁○○
            丙○○
上列當事人間因房屋稅事件，原告不服臺中市政府中華民國95年
3月3日府法訴字第0950038808號訴願決定，提起行政訴訟，本院
判決如下︰
    主  文
原告之訴駁回。
訴訟費用由原告負擔。
    事  實
壹、事實概要：原告所有坐落臺中市○區○○路1049號地下6層
    、地上32層房屋，共計182戶，經被告民權分處核定營業用
    現值為新臺幣（下同）603,046,300元、非住家非營業用現
    值659,867,500元、住家用現值5,501,900元，合計課徵民國
    （下同）92年房屋稅31,353,955元。原告不服申請復查，經
    被告重行核定稅額為31,066,758元，原告仍不服，提起訴願
    ，遭決定駁回，遂提起本件行政訴訟。
貳、兩造之聲明及陳述：
一、原告部分：原告經合法通知，未於言詞辯論期日到庭，據其
              提出之書狀，所為之聲明及陳述如下：
    (一)聲明：求為判決：
      1.訴願決定及原處分均撤銷。
      2.撤銷帷幕外牆及室內游泳池等設備另予以加價部分。
    (二)陳述：
      1.被告課徵原告所有坐落臺中市○區○○路1049號大樓房
        屋稅，其評定之房屋價格除依適用之標準單價核計外，
        並以大樓有玻璃帷幕外牆及室內游泳池等設備為由，另
        分別予以加價10%及5%等。經查該加價部分因不合理，
        且無法律規定，故財政部乃以92年5月19日台財稅字第
        0920451495號令予以廢止。
      2.同屬地方行政機關之高雄市政府，亦認為上述加價部分
        不合時宜，而提早於90年4月18日高市府財二字第14163
        號函明示所屬稽徵機關自90年度起不適用按標準單位另
        予加價之規定。
      3.上述高雄市政府之作為，對其他縣市政府固無拘束力，
        惟同屬地方之政府機關臺中市政府自應從善儘早比照辦
        理，不應因所屬被告之作業拖延而配合執意應自課徵95
        年房屋稅始予廢止適用。
      4.按「主旨：85年7月30修正公布之稅捐稽徵法第48條之3
        ，對於公布生效時尚未裁罰確定之案件均有其適用。」
        及「本法修正前所發生應處罰鍰之行為，於本法修正公
        布生效日尚未裁罰確定者，適用第48條之2規定辦理。
        」分別為財政部85年8月2日台財稅第851912487號函及
        稅捐稽徵法第50條之3所明定。上開明定尚未確定之案
        件同享其利，既為立法之意旨與稅政之趨勢，地方執行
        機關自應予重視與共識，惟被告及臺中市政府其答辯及
        決定理由竟均認為尚未確定之案件同享其利，對未提起
        行政救濟者不公平，其背道之思維與落差自造成對納稅
        人之不利。
      5.被告及臺中市政府既已認定課徵房屋稅之建築物，其所
        屬之帷幕外牆及室內游泳池等設備，另予加價不合理，
        並決定不再適用，自應參照上揭立法意旨及以財政部92
        年5月19日明令廢止為基準日，對之後課徵房屋稅之期
        間且尚未確定之案件均有其適用。不應因其內部作業遲
        延而決定自95年始有其適用，致較高雄市政府遲延5年
        之久，影響臺中市納稅人權益至鉅。
      6.綜上，原告訴求92年房屋稅事件，對課徵標的大樓之帷
        幕外牆及室內游泳池等設備，不應分別另予加價並非無
        理由與依據。
二、被告部分：
    (一)聲明求為判決：原告之訴駁回。
    (二)陳述：
      1.按「本條例用辭之定義如左：一、房屋，指固定於土地
        上之建築物，供營業、工作或住宅用者。二、增加該房
        屋使用價值之建築物，指附屬於應徵房屋稅房屋之其他
        建築物，因而增加該房屋之使用價值者。」、「房屋稅
        ，以附著於土地之各種房屋，及有關增加該房屋使用價
        值之建築物，為課徵對象。」、「主管稽徵機關應依據
        不動產評價委員會評定之標準，核計房屋現值。」、「
        房屋標準價格，由不動產評價委員會依據下列事項分別
        評定，並由直轄市、縣（市）政府公告之：一、按各種
        建造材料所建房屋，區分種類及等級。二、各類房屋之
        耐用年數及折舊標準。三、按房屋所處街道村里之商業
        交通情形及房屋之供求概況，並比較各該不同地段之房
        屋買賣價格減除地價部分，訂定標準。前項房屋標準價
        格每3年重行評定1次，並應依其耐用年數予以折舊，按
        年遞減其價格。」房屋稅條例第2條、第3條、第10條第
        1項及第11條定有明文。另「房屋現值之核計，以『臺
        中市房屋標準單價表』、『臺中市各類房屋暨附屬設備
        與特殊構造物折舊標準』、『臺中市○○地段等級率標
        準表』、『臺中市特殊構造物現值評價方式』、『臺中
        市電梯設備工程費概算表』、『臺中市無電梯設備之5
        層以下分層所有樓房價值分擔標準表』及本要點規定為
        準據。」、「適用『臺中市房屋標準單價表』核計房屋
        現值時，對房屋之構造、用途、總層數及面積等，應依
        建築管理機關核發之使用執照（未領使用執照者依建造
        執照）所載之資料為準。‧‧‧」、「下列房屋，除依
        據使用執照（未領使用執照者依建造執照）所載之資料
        為準外，得派員至現場勘查後，依本要點之規定，增減
        其房屋標準單價：（1）國際觀光旅館。（2）百貨公司
        及大型商場。（3）影劇院及遊藝場所。（4）十層樓以
        上之房屋。…」、「第5點第（1）款至第（4）款之房
        屋有下列設備者，按所應適用之標準單價另予加價如下
        ：（1）中央系統型冷氣機：加價5%。（2）電扶梯：每
        部加價2%〈以裝設之樓層為限〉。（3）金屬或玻璃帷
        幕外牆：面積超過外牆面10%者，加價10%。但地下室或
        地下層部分不予加價。（4）室內游泳池或屋頂游泳池
        ：加價5%」為臺中市政府93年6月11日府授稅財字第093
        0091206號公告自92年6月21日生效之「臺中市簡化評定
        房屋標準價格及房屋現值作業要點」第2點、第4點、第
        5點及第11點所訂定。
      2.原告所有坐落臺中市○區○○里○○路1049號地下6層
        、地上32層房屋，共計182戶，經被告所屬民權分處核
        定課徵92年房屋稅31,353,955元。原告不服，主張被告
        就系爭建物之中央系統型冷氣機、手扶梯、玻璃帷幕外
        牆及室內游泳池等設備另予加價之作業要點，業經財政
        部函令廢止，應不再適用。又系爭建物外牆非玻璃帷幕
        ，僅係窗戶設備；游泳池設於第15樓，不應全棟予以加
        價。再部分樓層空置未使用，應改按非住非營稅率計課
        ；第32層係屬樓梯間，面積未超過20平方公尺，應改按
        31層單價核計。此外，91年11月1日至92年2月28日期間
        ，無償提供壹樓予臺中市政府推展文化活動，應依法減
        免房屋稅云云。申經被告復查結果，除無償提供壹樓辦
        理「永遠的孔子文物展」期間，因符合房屋稅條例第15
        條第1項第4款要件，該樓層准予免徵房屋稅外，餘就系
        爭房屋所有中央系統型冷氣、手扶梯、玻璃帷幕外牆及
        室內游泳池等增加房屋使用價值之附屬設備，依「臺中
        市簡化評定房屋標準價格及房屋現值作業要點」之規定
        加價；以使用執照所載總層數為核定單價之依據；房屋
        空置應以「一層樓」為單位並當即提出申請，始足認之
        等，均非無據，乃復查決定重核92年度房屋稅為31,066
        ,758元。原告就中央系統型冷氣機、手扶梯、玻璃帷幕
        外牆、室內游泳池等各項設備，以所應適用之標準單價
        另予加價，核算房屋現值之部分，猶未甘服，提起訴願
        ，亦經臺中市政府訴願決定略以，「臺中市簡化評定房
        屋標準價格及房屋現值作業要點」由臺中市政府93年6
        月11日府授稅財字第0930091206號令發布，並溯自92年
        6月21日起生效，即足為系爭房屋92年房屋稅課徵之法
        令依據，被告依該作業要點第11點規定，核處前開設備
        加價計算房屋現值後核算房屋稅，依法有據，乃駁回其
        訴願，原告遂提起本訴訟。
      3.原告提起行政訴訟主張：原告坐落西區○○里○○路10
        49號大樓房屋稅，其評定之房屋價格除依適用之標準單
        價核計外，並以大樓有玻璃帷幕外牆及室內游泳池等設
        備為由，另分別予以加價10%及5%。該加價不合理，故
        財政部92年5月19日台財稅字第0920451495號令予以廢
        止。另高雄市政府於90年4月18日高市府財二字第14163
        號函明示所屬稽徵機關自90年度起不適用按標準單價另
        予加價之規定；同屬地方政府之臺中市政府自應從善儘
        早比照辦理，不應因所屬機關之作業而執意自課徵95年
        房屋稅始予廢止適用。又按「主旨：85年7月30日修正
        公布之稅捐稽徵法第48條之3，對於公布生效時尚未裁
        罰確定之案件均有其適用。」及「本法修正前所發生應
        處罰鍰之行為，於本法修正公布生效日尚未裁罰確定者
        ，適用第48條之2規定辦理。」分別為財政部85年8月2
        日台財稅第851912487號函及稅捐稽徵法第50條之3所明
        定。上開明定尚未確定之案件同享其利，既為立法之意
        旨與稅政之趨勢，地方執行機關自應予重視與共識等語
        。
      4.按財政部為簡化房屋標準價格及現值之評定、核計作業
        ，訂頒有「簡化評定房屋標準價格及房屋現值作業要點
        」供作稽徵機關辦理之依循，此亦系爭92年房屋稅（課
        徵所屬期間自91年7月1日起至92年6月30日止）之計稅
        準據。雖該作業要點嗣經該部92年5月19日台財稅字第
        09204514953號令廢止，惟同日訂頒規定事項相同之「
        簡化評定房屋標準價格及房屋現值作業之參考原則」俾
        稽徵機關為自訂此類規範之準繩。從而，「臺中市簡化
        評定房屋標準價格及房屋現值作業要點」經參酌該參考
        原則制定完成，業由臺中市政府93年6月11日府授稅財
        字第0930091206號令發布，並溯自92年6月21日起生效
        適用。系爭建物因外牆以玻璃帷幕為其建材者，已超過
        外牆總面積10%；另於第15層樓建造室內游泳池，此均
        屬增加房屋使用價值之附屬設備，原核定依前開作業要
        點第11點規定，於計算核定單價，核算房屋現值時，分
        別按所適用之標準單價另行加價，洵屬有據。又房屋標
        準價格之評定，依房屋稅條例第11條第1項規定，係屬
        各直轄市及縣（市）不動產評價委員會之權責，是高雄
        市政府就其轄內具有金屬或玻璃帷幕外牆、室內游泳池
        等設備之房屋，訂定自90年起不再按其房屋現值另予加
        價之規定，究屬該府自行訂頒之行政規則，施行範圍限
        於該管建物，對於本市並無拘束之效力。況在多數縣市
        針對具有金屬玻璃帷幕、室內游泳池等設備之建物，其
        房屋標準價格之評定，依然保留加價規定之情形下，台
        中市不動產評價委員會94年6月22日特就此部分決議修
        正，自非可謂拖延作業。惟該修正後作業要點，既經臺
        中市政府94年6月29日府稅財字第0940114048號公告，
        訂自94年7月1日起生效，須迨至課徵所屬期間自94年7
        月1日至95年6月30日止之95年房屋稅之徵收，始有其適
        用，乃屬當然。系爭房屋稅屬徵收92年度者，期間內房
        屋標準單價之評定以及現值之核計等，自仍應以財政部
        所訂頒「簡化評定房屋標準價格及房屋現值作業要點」
        為依循。否則，豈不生同一徵收年度，竟適用不同之評
        定標準，致明顯違反平等原則，及因差別待遇造成課稅
        不公情事。況法律不溯既往，乃行政之執法原則，旨在
        維持法律關係之穩定及法律制度之尊嚴，倘本稅核課之
        案件，皆因訴訟程序尚在進行中，即得據以適用新修正
        之有利規定，不啻鼓勵人民興訟，復利用訴訟進行期間
        ，尋求立法途徑之利己運作，除嚴重影響課稅公平外，
        亦損及法之安定性。末按財政部85年10月9日台財稅第
        851919465號函釋：「85年7月30日總統令公布增訂稅捐
        稽徵法第48條之3：『納稅義務人有違反本法或稅法之
        規定，適用裁處時之法律。但裁處前之法律，有利於納
        稅義務人者，適用最有利於納稅義務人之法律。』揆其
        立法意旨，應僅適用於違章裁處罰鍰之案件，至於課徵
        本稅部分尚無該法條之適用。」即足為此部分之說明。
      5.綜上，原告主張，顯無可採。原告主張無理由，請判決
        如被告之聲明。
    理  由
一、本件原告經合法通知，未於言詞辯論期日到場，核無行政訴
    訟法第218條準用民事訴訟法第386條所列各款情形，爰依被
    告之聲請，由其一造辯論而為判決。
二、按「本條例用辭之定義如左：一、房屋，指固定於土地上之
    建築物，供營業、工作或住宅用者。二、增加該房屋使用價
    值之建築物，指附屬於應徵房屋稅房屋之其他建築物，因而
    增加該房屋之使用價值者。」、「房屋稅，以附著於土地之
    各種房屋，及有關增加該房屋使用價值之建築物，為課徵對
    象。」、「主管稽徵機關應依據不動產評價委員會評定之標
    準，核計房屋現值。」、「房屋標準價格，由不動產評價委
    員會依據下列事項分別評定，並由直轄市、縣〈市〉政府公
    告之：一、按各種建造材料所建房屋，區分種類及等級。二
    、各類房屋之耐用年數及折舊標準。三、按房屋所處街道村
    里之商業交通情形及房屋之供求概況，並比較各該不同地段
    之房屋買賣價格減除地價部分，訂定標準。前項房屋標準價
    格每3年重行評定1次，並應依其耐用年數予以折舊，按年遞
    減其價格。」分別為房屋稅條例第2條、第3條、第10條第1
    項及第11條定有明文。再「房屋現值之核計，以『臺中市房
    屋標準單價表』、『臺中市各類房屋暨附屬設備與特殊構造
    物折舊標準』、『臺中市○○地段等級率標準表』、『臺中
    市特殊構造物現值評價方式』、『臺中市電梯設備工程費概
    算表』、『臺中市無電梯設備之五層以下分層所有樓房價值
    分擔標準表』及本要點規定為準據。」、「適用『臺中市房
    屋標準單價表』核計房屋現值時，對房屋之構造、用途、總
    層數及面積等，應依建築管理機關核發之使用執照（未領使
    用執照者依建造執照）所載之資料為準。‧‧‧」、「下列
    房屋，除依據使用執照（未領使用執照者依建造執照）所載
    之資料為準外，得派員至現場勘查後，依本要點之規定，增
    減其房屋標準單價：(1)國際觀光旅館。(2)百貨公司及大型商
    場。(3)影劇院及遊藝場所。(4)十層樓以上之房屋。‧‧‧」
    、「第五點第(1)款至第(4)款之房屋有下列設備者，按所應適
    用之標準單價另予加價如下：(1)中央系統型冷氣機：加價5%
    。(2)電扶梯：每部加價2%（以裝設之樓層為限）。(3)金屬或
    玻璃帷幕外牆：面積超過外牆面10%者，加價10%。但地下室
    或地下層部分不予加價。(4)室內游泳池或屋頂游泳池：加價
    5%」為臺中市政府93年6月11日府授稅財字第0930091206號
    公告自92年6月21日生效之「臺中市簡化評定房屋標準價格
    及房屋現值作業要點」第2點、第4點、第5點及第11點所訂
    定。
三、原告所有坐落臺中市○區○○里○○路1049號地下6層、地
    上32層房屋，共計182戶，經被告所屬民權分處核定課徵92
    年房屋稅31,353,955元等情，有房屋稅現值明細、92年房屋
    稅繳款書等件附於原處分卷可稽。原告不服申請復查，主張
    被告就系爭建物之中央系統型冷氣機、手扶梯、玻璃帷幕外
    牆及室內游泳池等設備另予加價之作業要點，業經財政部函
    令廢止，應不再適用；又系爭建物外牆非玻璃帷幕，僅係窗
    戶設備；游泳池設於第15樓，不應全棟予以加價，再部分樓
    層空置未使用，應改按非住非營稅率計課；第32層係屬樓梯
    間，面積未超過20平方公尺，應改按31層單價核計，此外，
    91年11月1日至92年2月28日期間，無償提供壹樓予臺中市政
    府推展文化活動，應依法減免房屋稅云云。經被告復查結果
    ，除無償提供壹樓辦理「永遠的孔子文物展」期間，因符合
    房屋稅條例第15條第1項第4款要件，該樓層准予免徵房屋稅
    外，餘就系爭房屋所有中央系統型冷氣、手扶梯、玻璃帷幕
    外牆及室內游泳池等增加房屋使用價值之附屬設備，依「臺
    中市簡化評定房屋標準價格及房屋現值作業要點」之規定加
    價；以使用執照所載總層數為核定單價之依據，房屋空置應
    以「一層樓」為單位並當即提出申請，始足認之等，均非無
    據，乃復查決定重核92年度房屋稅為31,066,758元，揆諸前
    揭規定，原處分及復查決定，並無違誤。
四、原告起訴主張：被告課徵原告所有坐落臺中市○區○○路10
    49號大樓房屋稅，其評定之房屋價格除依適用之標準單價核
    計外，並以大樓有玻璃帷幕外牆及室內游泳池等設備為由，
    另分別予以加價10%及5%等。經查該加價部分因不合理，且
    無法律規定，故財政部乃以92年5月19日台財稅字第0920451
    495號令予以廢止。且同屬地方行政機關之高雄市政府，亦
    認為上述加價部分不合時宜，而提早於90年4月18日高市府
    財二字第14163號函明示所屬稽徵機關自90年度起不適用按
    標準單位另予加價之規定，上述高雄市政府之作為，對其他
    縣市政府固無拘束力，惟同屬地方之政府機關臺中市政府自
    應從善儘早比照辦理，不應因所屬被告之作業拖延而配合執
    意應自課徵95年房屋稅始予廢止適用。而「主旨：85年7月
    30修正公布之稅捐稽徵法第48條之3，對於公布生效時尚未
    裁罰確定之案件均有其適用。」及「本法修正前所發生應處
    罰鍰之行為，於本法修正公布生效日尚未裁罰確定者，適用
    第48條之2規定辦理。」分別為財政部85年8月2日台財稅第
    851912487號函及稅捐稽徵法第50條之3所明定。上開規定對
    尚未確定之案件同享其利，既為立法之意旨與稅政之趨勢，
    地方執行機關自應予重視與共識，另被告及臺中市政府既已
    認定課徵房屋稅之建築物，其所屬之帷幕外牆及室內游泳池
    等設備，另予加價不合理，並決定不再適用，自應參照上揭
    立法意旨及以財政部92年5月19日明令廢止為基準日，對之
    後課徵房屋稅之期間且尚未確定之案件均有其適用。不應因
    其內部作業遲延而決定自95年始有其適用，致較高雄市政府
    遲延5年之久，影響原告權益至鉅。從而原告請求92年房屋
    稅事件，對課徵標的大樓之帷幕外牆及室內游泳池等設備，
    不應分別另予加價並非無理由與依據云云，然查：
    (一)本件原告所有坐落臺中市○區○○路1049號地下6層、地
      上32層房屋，共計182戶，而查92年房屋稅之課稅期間係
      自91年7月1日至92年6月30日，是本件房屋稅課稅案件所
      適用之法令亦以課稅期間有效施行之法令為核稅基礎。
    (二)財政部為簡化房屋標準價格及現值之評定、核計作業，雖
      訂頒有「簡化評定房屋標準價格及房屋現值作業要點」供
      作稽徵機關辦理之依循，惟該要點嗣經該部92年5月19日
      台財稅字第09204514953號令廢止，同日並訂頒規定事項
      相同之「簡化評定房屋標準價格及房屋現值作業要點之參
      考原則」，俾稽徵機關於依各自之情況為此類規範時，得
      以之為準繩，並衡酌之（見原處分卷第150頁至第155頁財
      政部92年5月19日台財稅字第0920451495號令及同年月日
      台財稅字第092045196號令訂頒之「簡化評定房屋標準價
      格及房屋現值作業要點之參考原則」），而台中市政府經
      參酌該參考原則訂定「臺中市簡化評定房屋標準價格及房
      屋現值作業要點」，由臺中市政府93年6月11日府授稅財
      字第0930091206號令發布，並溯自92年6月21日起生效（
      見原處分卷143頁至第149頁所附臺中市政府93年6月11日
      府授稅財字第0930091206號令），被告依上開作業要點就
      原告自91年7月1日起至92年6月30日止計徵相關之房屋標
      準單價評定及房屋現值核計等之92年房屋稅，自無違誤。
    (三)而系爭建物因整棟建物外牆主要以玻璃帷幕為其建材，並
      已超過外牆總面積10%；另於第15層樓建造室內游泳池，
      均屬增加房屋使用價值之附屬設備，原核定依前開要點第
      11點，於計算核定單價，核算房屋現值時，分別按所適用
      之標準單價另行加價，洵屬有據。
    (四)又房屋稅條例第11條第1項規定，房屋標準價格由不動產
      評價委員會評定，並由直轄市、縣（市）政府公告之。故
      房屋標準價格之評定係屬各直轄市及縣（市）不動產評價
      委員會之權責。縱高雄市政府規定，該市房屋具有金屬或
      玻璃帷幕外牆、室內游泳池等設備者，其房屋現值自90年
      起，不另予加價，究屬該府自行訂頒之行政規則且施行範
      圍僅限於該管之建物而已，對於非屬其行政區域管轄所及
      之臺中市，並無拘束之效力。而臺中市不動產評價委員會
      於94年6月22日召開，雖決議修正部分前開作業要點，其
      中並涵括前述加價之規定，經臺中市政府94年6月29日府
      稅財字第0940114048號公告，並訂自94年7月1日起生效（
      見原處分卷第131頁至第137頁），揆諸前揭規定，自非所
      謂拖延作業，原告此部分之主張，並非可採。
    (五)再財政部85年10月9日台財稅第851919465號函釋：「85年
      7月30日總統令公布增訂稅捐稽徵法第48條之3：『納稅義
      務人有違反本法或稅法之規定，適用裁處時之法律。但裁
      處前之法律，有利於納稅義務人者，適用最有利於納稅義
      務人之法律。』揆其立法意旨，應僅適用於違章裁處罰鍰
      之案件，至於課徵本稅部分尚無該法條之適用。」本件係
      房屋稅本稅之課徵，並非裁處罰鍰之事件，自無原告所主
      張應適用稅捐稽徵法第50條之3：「本法修正前所發生應
      處罰鍰之行為，於本法修正公布生效日尚未裁罰確定者，
      適用第48條之2規定辦理。」及財政部85年8月2日台財稅
      字第851912487號函：「主旨：85年7月30日修正公布之稅
      捐稽徵法第48條之3，對於公布生效時尚未裁罰確定之案
      件均有其適用。」之情形之適用，原告此部分主張，亦無
      可採。
五、綜上所述，原告所訴均無可採，本件原處分並無違誤，訴願
    決定予以維持，亦無不合，原告訴請撤銷（原告另請求撤銷
    帷幕外牆及室內游泳池等設備另予加價部分已包含於原處分
    內），為無理由，應予駁回。本件事證已臻明確，兩造其餘
    之陳述及舉證，不影響於本判決之判斷，爰不一一論列，併
    予敘明。
據上論結，本件原告之訴為無理由，依行政訴訟法第195條第1項
後段、第98條第3項前段、第218條、民事訴訟法第385條第1項前
段，判決如主文。
中    華    民    國    95    年    6     月    22     日
                  第二庭審判長法  官  王  茂  修
                              法  官  林  金  本
                              法  官  莊  金  昌
以上正本證明與原本無異。
如不服本判決，應於判決送達後20日內向本院提出上訴書狀，其
未表明上訴理由者，應於提起上訴後20日內向本院提出上訴理由
書（須依對造人數附具繕本）；如於本判決宣示或公告後送達前
提起上訴者，應於判決送達後20日內補提上訴理由書（須附繕本
）。未表明上訴理由者，逕以裁定駁回。
提起上訴應預繳送達用雙掛號郵票390元（34元及5元郵票各10份
)。
中    華    民    國    95    年    6     月    22     日
                              書記官  邱  吉  雄


司法院資訊處製作；財團法人民間司法改革基金會備份。
